臺灣高等法院民事裁定
109年度重勞上字第7號
上  訴  人  陳昆祺  

上列上訴人因與被上訴人訊達電腦股份有限公司間請求確認僱傭
關係存在等事件，對於中華民國109年11月10日本院109年度重勞
上字第7號判決不服，提起上訴，本院裁定如下：
    主  文
上訴人應於收受本裁定正本之日起七日內，補繳第三審裁判費新
臺幣肆萬伍仟參佰玖拾柒元，並提出委任律師或具律師資格之關
係人為訴訟代理人之委任狀，逾期即駁回上訴。
    理  由
一、按提起第三審上訴，應依民事訴訟法第77條之16第1項規定
    繳納裁判費，此為法定必須具備之程式。且按，以一訴主張
    數項標的者，其價額合併計算之。但所主張之數項標的互相
    競合或應為選擇者，其訴訟標的價額，應依其中價額最高者
    定之。以一訴附帶請求其孳息、損害賠償、違約金或費用者
　　，不併算其價額。因定期給付或定期收益涉訟，以權利存續
    期間之收入總數為準，民事訴訟法第77條之2、第77條之10
    前段分別定有明文。因確認僱傭關係或給付工資、退休金或
    資遣費涉訟，勞工或工會起訴或上訴，暫免徵收裁判費3分
    之2，勞動事件法第12條第1項亦有明文；又對於第二審判決
    上訴，上訴人應委任律師為訴訟代理人。但上訴人或其法定
    代理人具有律師資格者，不在此限。上訴人之配偶、三親等
    內之血親、二親等內之姻親，或上訴人為法人、中央或地方
    機關時，其所屬專任人員具有律師資格並經法院認為適當者
　　，亦得為第三審訴訟代理人。第1項但書及第2項情形，應於
    提起上訴或委任時釋明之。上訴人未依第1項、第2項規定委
    任訴訟代理人，或雖依第2項委任，法院認為不適當者，第
    二審法院應定期先命補正。逾期未補正亦未依第466條之2為
    聲請者，第二審法院應以上訴不合法裁定駁回之，同法第46
    6條之1定有明文；再依民事訴訟法第481條準用同法第442條
    第2項規定，上訴不合程式或有其他不合法之情形而可以補
    正者，原審法院應定期間命其補正，如不於期間內補正，應
    以裁定駁回之。
二、經查，本件上訴人不服本院第二審判決，而提起第三審上訴
　　，上訴聲明為：㈠原判決廢棄。㈡確認兩造間僱傭關係存在
　　。㈢被上訴人應給付上訴人新臺幣（下同）1萬400元，及自1
    07年7月1日起至清償日止，按週年利率5%計算之利息。㈣被
    上訴人應自民國107年7月1日起至上訴人回復工作日止，按
    月於每月末日給付上訴人7萬8,000元，及自各次月1日起至
    清償日止，按週年利率5%計算之利息。上訴人為52年3月4日
    生，於117年3月4日屆滿勞動基準法第54條第1項第1款所定
    強制退休年齡65歲，又其主張兩造間僱傭關係於107年6月27
    日以後繼續存在，是推定僱傭關係存續期間為116個月又7日
    ，以此與其主張之每月薪資7萬8,000元計算，上訴之訴訟標
    的價額核定為906萬6,200元【計算式：78,000×（116＋7/30
    】，應徵第三審裁判費13萬6,189元，依勞動事件法第12條
    規定，暫免徵收2/3，故先徵4萬5,397元，此未據上訴人繳
    納，其亦未依規定提出委任律師或具律師資格之關係人為訴
    訟代理人之委任狀，茲命上訴人於收受本裁定正本7日內補
    正，逾期未補正，即駁回其上訴。
三、爰裁定如主文。　
中　　華　　民　　國　　109 　年　　12　　月　　11　　日
                  勞動法庭
                        審判長法  官  李慈惠
                              法  官  謝永昌
                              法  官  趙雪瑛
正本係照原本作成。
核定訴訟標的價額部分，如不服裁定得於收受送達後10日內向本
院提出抗告狀，並繳納抗告費新臺幣1千元。
其餘部分不得抗告。
中　　華　　民　　國　　109 　年　　12　　月　　11　　日
 　　　　　　　　　　　　     書記官  郭晋良